# 请教陈版主，关于电影项目投资保本分成的会计处理问题

提问人：wx_621ec2dd9ade 时间：2022-03-02 09:26:31
背景：A影视公司投资了B影视公司的电影 500 万元，享有电影发行收益分成的50%。但是合同约定电影收益的优先次级为先补偿A影视投资款 500 万元，且如果电影发行收益不足 500 万元时，由B影视公司负责填补。在电影发行弥补所有成本后的剩余收益，按照合同约定的50%分成。
问题：请教下陈版主这种情况我们应当参考哪个准则呢：
①参考收入准则按净额法确认收入。《企业会计准则第 14 号——收入（ 2017 ）》第三十四条（二）企业在转让商品之前或之后承担了该商品的存货风险。
②视同借款进行账务处理，参考《企业宽及准则第 22 号-金融工具的确认和计量》

回答人：chenyiwei
B公司应确认该合作项目的全部收入和成本，取得A的合作项目投资确认为以公允价值计量且其变动计入损益的金融负债处理。参见前面帖子回复。